臺灣臺中地方法院刑事判決　　　　　　　　　　　　九十三年度易字第二六九五號
　　公　訴　人　臺灣臺中地方法院檢察署檢察官
　　被　　　告　甲○○
右列被告因竊盜案件，經檢察官提起公訴（九十三年度偵字第一九一二０號），被告
於本院行準備程序時就被訴事實為有罪之陳述，經受命法官聽取當事人意見後，由本
院合議庭裁定以簡式審判程序判決如左：
    主  文
甲○○連續攜帶兇器毀越安全設備於夜間侵入住宅竊盜，未遂，累犯，處有期徒刑捌
月。扣案之虎頭鉗、螺絲起子、手電筒各壹支及黑色手套壹副均沒收。
    事實及理由
一、本院認定之犯罪事實及證據、應適用之法條，除犯罪事實欄一、第一行、第二行
    之「甲○○前於民國（下同）九十一年間，曾因竊盜案件，經臺灣雲林地方法院
    判處有期徒刑一年確定，於九十三年一月二十三日執行完畢」，應更正為「甲○
    ○前曾於民國九十一年間，因竊盜及毒品危害防制條例等案件，經臺灣雲林地方
    法院分別判處有期徒刑一年、六月，嗣定應執行刑為有期徒刑一年五月確定，於
    九十三年一月二十三日縮短刑期執行完畢」；另第四行之「及螺絲起子一支」應
    更正並加註「、螺絲起子一支及黑色手套一副」；另第四行至第六行之「先於九
    十三年十月二十九日凌晨二時三十分許，前往臺中市○區○○街三十四號乙○○
    所經營之『心心然髮林』店」，應更正為「先於九十三年十月二十九日凌晨二時
    三十分許之夜間時刻，前往臺中市○區○○街三十四號乙○○所經營並供住宅使
    用之『心心然髮林』店」外，其餘均引用檢察官起訴書之記載（如附件）。另補
    充：被告進入被害人乙○○住處兼工作場所行竊，係於夜間侵入住宅行竊，公訴
    人疏未論及，惟本院於行準備程序時當庭告之被告此部分罪名，並經其認罪無誤
    ，此乃犯罪事實之擴張，自得為本院一併審酌，附予敘明。
二、依刑事訴訟法第二百九十九條第一項前段、第二百七十三條之一第一項、第三百
    十條之二、第四百五十四條，刑法第五十六條、第三百二十一條第二項、第一項
    第一款、第二款、第三款、第四十七條、第二十六條前段、第三十八條第一項第
    二款，判決如主文所示。
三、如不服本判決，得於判決書送達之日起十日內，以書狀敘述理由，向本院提出上
    訴。
中      華      民      國      九十四      年      一    月      五    日
                                        法  官    賴妙雲
右正本證明與原本無異。
如不服本判決，應於判決送達後十日內向本院提出上訴狀，上訴於臺灣高等法院臺中
分院( 須附繕本 )。
                                        書記官
中      華      民      國      九十四      年      一    月      五    日
附錄論罪科刑法條
刑法第三百二十一條第二項、第一項第一款、第二款、第三款
第  321 條  犯竊盜罪而有左列情形之一者，處六月以上、五年以下有期徒刑：
            一  於夜間侵入住宅或有人居住之建築物、船艦或隱匿其內而犯之者。
            二  毀越門扇、牆垣或其他安全設備而犯之者。
            三  攜帶兇器而犯之者。
            四  結夥三人以上而犯之者。
            五  乘火災、水災或其他災害之際而犯之者。
            六  在車站或埠頭而犯之者。
            前項之未遂犯罰之。
附件：
臺灣臺中地方法院檢察署檢察官起訴書            九十三年度偵字第一九一二號
     被      告  甲○○      男  三十三歲（民國○○年○月○日生）
                             籍設雲林縣麥寮鄉○○村○○路三八六號
                             身分證統一編號：Ｚ000000000號
右被告因竊盜案件，已經偵查終結，認應該提起公訴，茲將犯罪事實及證據並所犯法
條分敘如左：
    犯罪事實
一、甲○○前於民國（下同）九十一年間，曾因竊盜案件，經臺灣雲林地方法院判處
    有期徒刑一年確定，於九十三年一月二十三日執行完畢，仍不知悔改。復基於意
    圖為自己不法所有之概括犯意，持其所有在客觀上顯具有傷害他人身體、生命之
    虎頭鉗一支、手電筒一支及螺絲起子一支等物，先於九十三年十月二十九日凌晨
    二時三十分許，前往臺中市○區○○街三十四號乙○○所經營之「心心然髮林」
    店，先持虎頭鉗破壞該處後面窗戶之鐵條後侵入，經翻箱倒櫃後見無財物，始悻
    然離開而未遂。嗣後於同日二時五十五分許，甲○○再持前開手電筒及螺絲起子
    ，以破壞電動門開關箱後，再啟開電動門方式，侵入臺中市○○街四十八號丙○
    ○所經營之個人美容工作室，經搜尋後仍未發現財物將離開時，為據報而來之員
    警在前開地點前當場查獲而未遂，扣得其所有之黑色手套一付、手電筒一支及螺
    絲起子一支等物。（無故侵入住宅及毀損部分均未據告訴）
二、案經臺中市警察局第一分局報告偵辦。
    證據並所犯法條
一、右揭犯罪事實業據被告甲○○自白不諱，復經乙○○及丙○○二人證述綦詳，並
    有黑色手套一付、手電筒一支、螺絲起子一支及虎頭鉗一支等扣案及員警職務報
    告書、照片八張等附卷可資佐證，被告罪嫌足堪認定。
二、核被告所為係犯刑法第三百二十一條第二項、第一項第二、三款之加重竊盜罪嫌
    ，被告先後多次竊盜之行為時間緊接，且犯罪構成要件相同，顯係基於概括犯意
    反覆為之，請依連續犯規定論處。又被告於九十一年間，曾因竊盜案件，經臺灣
    雲林地方法院判處有期徒刑一年確定，並於九十三年一月二十三日執行完畢，此
    有本署刑案資料查註紀錄表在卷可按，其於五年以內再犯本件有期徒刑以上之罪
    ，為累犯，請依刑法第四十七條規定加重其刑。扣案之黑色手套一付、手電筒一
    支及螺絲起子一支等物，為被告所有且供犯罪之用，業經被告供認不諱，請依法
    宣告沒收之。
三、依刑事訴訟法第二百五十一條第一項提起公訴。
    此  致
臺灣臺中地方法院
中      華      民      國    九十三    年     十一     月     十一     日
                              檢察官  謝  錫  和
右正本證明與原本無異
中      華      民      國    九十三    年     十一     月    二十二    日
                              書記官  楊  翰  儒
